臺灣高等法院刑事判決
110年度上訴字第1494號
上  訴  人  臺灣臺北地方檢察署檢察官
被      告  蔡丞畯


選任辯護人  廖克明律師
            李怡馨律師
上列上訴人因被告詐欺等案件，不服臺灣臺北地方法院108年度
訴字第32號、第275號、第950號，中華民國110年3月4日第一審
判決（起訴案號：臺灣臺北地方檢察署107年度偵字第14160、14
992號；追加起訴案號：107年度少連偵字第107號、108年度少連
偵字第106號），提起上訴，本院判決如下：
    主  文
原判決關於有罪（含沒收）及應執行刑暨諭知無罪部分，均撤銷
。
蔡丞畯犯如附表一所示之罪，各處如附表一「宣告刑」欄所示之
刑。
扣案如附表三所示之物沒收。未扣案之新臺幣捌仟伍佰元沒收，
於全部或一部不能沒收或不宜執行沒收時，追徵其價額。
    事  實
一、蔡丞畯不思以正途賺取財富，分別為下列行為：
　㈠自民國107年4月23日前某日起，基於參與犯罪組織之犯意，
    加入綽號「許富強」、「ANDY」及其他真實姓名年籍不詳之
    人(無證據證明為未滿18歲之人)所屬三人以上，以實施詐術
    為手段所組成，具有持續性、牟利性之有結構性詐欺集團犯
    罪組織，擔任提領詐騙款項之車手或向車手收取詐騙款項轉
    交上手之工作，並可獲得自行提領詐騙款項4％或收集其他車
    手提領詐騙款項2%之報酬。蔡丞畯加入上開詐欺集團犯罪組
    織後，即與「許富強」、「ANDY」及其他詐欺集團成員，共
    同意圖為自己不法所有，基於三人以上共同詐欺取財、洗錢
    之犯意聯絡，蔡丞畯先取得詐欺集團成員所交付如附表三所
    示手機供聯繫，復由詐欺集團成員於如附表一編號1至3所示
    之詐騙時間，以如附表一編號1至3所示之詐騙方式，分別詐
    騙如附表一編號1至3所示己○○、丙○○、丁○○(下稱己○○等3人
    )，致其等陷於錯誤，各自於如附表一編號1至3所示之時間
    ，匯款如附表一編號1至3所示之金額至各該人頭帳戶後，由
    「許富強」或「ANDY」撥打電話指示蔡丞畯前往指定地點之
    置物櫃，拿取上開人頭帳戶之提款卡，分別於如附表一編號
    1至3所示提領時間，提領如附表一編號1至3所示之詐騙款項
    後，從中扣除4%作為個人報酬，並依「許富強」或「ANDY」
    指示將剩餘款項放置於指定地點之置物櫃，以供本案詐欺集
    團其他成員前來取款，以掩飾、隱匿上開詐欺犯罪所得之去
    向。嗣因己○○等3人察覺受騙而報警處理，循線查獲，經蔡
    丞畯同意搜索，於臺北市○○區○○街000號居所扣得如附表三
    所示之物，始悉上情。
　㈡於同年7月中旬某日，另基於招募他人加入犯罪組織之犯意，
    招募黃○岐(89年8月生，完整姓名年籍詳卷，並無證據證明
    蔡丞畯為下述犯行時知悉黃○岐為未滿18歲之少年)，加入本
    案詐欺集團。蔡丞畯與黃○岐、鄭○良(90年6月生，完整姓名
    年籍詳卷，並無證據證明蔡丞畯為下述犯行時知悉鄭○良為
    未滿18歲之少年)、林○翰(91年7月生，完整姓名年籍詳卷，
    並無證據證明蔡丞畯為下述犯行時知悉林○翰為未滿18歲之
    少年)、王○玄(91年9月生，完整姓名年籍詳卷)及詐欺集團
    其他成員，共同意圖為自己不法所有，基於成年人與少年共
    同三人以上共同詐欺取財、以不正方法由自動付款設備取得
    他人財物及洗錢之犯意聯絡（無證據證明蔡丞畯知悉實際行
    騙手法，而與其他詐欺集團成員有冒用公務員名義詐欺取財
    、行使偽造公文書之犯意聯絡），先由本案詐欺集團其他成
    員於如附表一編號4所示之詐騙時間，以如附表一編號4所示
    之詐騙方式，詐騙乙○○，致其陷於錯誤，依指示於電話中告
    知其所有富邦銀行金融帳戶（帳號000000000000000）之提
    款卡密碼，並於如附表一編號4所示之時間、地點，交付上
    開富邦銀行帳戶之提款卡予鄭○良後，由集團車手即林○翰或
    王○玄自107年7月27日起，接續於如附表二所示之時間、地
    點，持上開提款卡及密碼，於自動櫃員機自乙○○上開富邦銀
    行帳戶內提領如附表二所示之款項26次，共計新臺幣(下同)
    52萬元（另有手續費120元），並將該款項交予蔡丞畯，蔡
    丞畯從中扣除2%作為個人報酬後，將剩餘款項層層轉交本案
    詐欺集團其他上游成員，以此方式掩飾、隱匿上開詐欺犯罪
    所得之去向。嗣因乙○○察覺受騙而報警處理，始循線查悉上
    情。
　㈢蔡丞畯與王○玄及其他真實姓名年籍不詳之詐欺集團成員，共
    同意圖為自己不法所有，基於成年人與少年共同三人以上共
    同詐欺取財、洗錢之犯意聯絡（無證據證明蔡丞畯知悉實際
    行騙手法，而與其他詐欺集團成員有冒用公務員名義詐欺取
    財、行使偽造公文書之犯意聯絡），先由本案詐欺集團其他
    成員於如附表一編號5所示之詐騙時間，以如附表一編號5所
    示之詐騙方式，詐騙甲○○，致其陷於錯誤，而依指示於107
    年8月7日15時40分許，前往苗栗縣○○鄉○○路000號「統一便
    利超商」旁之空地，將裝有42萬5千元及臺灣銀行提款卡（
    含密碼）之牛皮紙袋交付予王○玄，王○玄旋即搭高鐵北上至
    南港車站，於車站廁所門口將上開牛皮紙袋交付蔡丞畯，足
    以生損害於甲○○及臺灣臺北地方檢察署執行公務之正確性。
    蔡丞畯從中扣除2%作為個人報酬後，將剩餘款項、提款卡轉
    交本案詐欺集團其他上游成員，以此方式掩飾、隱匿上開詐
    欺犯罪所得之去向。
二、案經己○○、丙○○、丁○○、乙○○分別訴由臺北市政府警察局松
    山分局、中山分局移送臺灣臺北地方檢察署檢察官偵查起訴
    ，及甲○○訴由苗栗縣警察局苗栗分局報請臺灣苗栗地方檢察
    署呈請臺灣高等檢察署檢察長令轉臺灣臺北地方檢察署檢察
    官偵查起訴。
    理  由
壹、本院審理之範圍：
一、按「上訴得對於判決之一部為之」、「對於判決之一部上訴
    者，其有關係之部分，視為亦已上訴。但有關係之部分為無
    罪、免訴或不受理者，不在此限」、「上訴得明示僅就判決
    之刑、沒收或保安處分一部為之」刑事訴訟法第348條第1項
    至第3項分別定有明文。又刑事訴訟法第348條第2項但書所
    稱「無罪、免訴或不受理者」，並不以在主文內諭知者為限
    ，即第一審判決就有關係之部分於理由內說明不另為無罪、
    免訴或不受理之諭知者，亦屬之(刑事訴訟法第348條立法理
    由參照)。
二、起訴及追加起訴部分：
　　本案檢察官①起訴被告蔡丞畯於106年4月間某日，加入綽號
    「許富強」、「ANDY」所組成之詐欺集團，而詐欺集團成員
    為如附表一編號1至3所示之詐欺犯行，被告則持人頭帳戶提
    款卡提領詐得款項，扣除報酬後將剩餘款項繳回詐欺集團，
    藉此掩飾與隱匿特定犯罪所得之去向，認被告係觸犯觸犯刑
    法第339條之4第1項第2款之三人以上共同詐欺取財罪嫌、洗
    錢防制法第14條第1項一般洗錢罪嫌、及組織犯罪防制條例第
    3條第1項後段之參與犯罪組織罪嫌；②追加起訴（107年度少
    連偵字第107號）被告於不詳時間，加入「陳先生」組成之
    詐欺集團，而詐欺集團成員假冒公務員名義，並由被告透過
    黃○岐募得之鄭○良行使偽造之公文書，而為如附表一編號4
    所示詐欺犯行，集團車手林○翰、王○玄則持詐得之提款卡提
    領帳戶內款項後交予被告，被告扣除報酬後將剩餘款項繳回
    詐欺集團，認被告係觸犯刑法第339條之4第1項第1款、第2
    款之三人以上共同冒用公務員名義詐欺取財罪嫌、同法第21
    6條、第211條之行使偽造公文書罪、洗錢防制法第15條第1
    項之以不正方法取得他人向金融機構申請開立帳戶之特殊洗
    錢罪嫌，及組織犯罪防制條例第3條第1項後段之參與犯罪組織
    罪嫌；③追加起訴（108年度少連偵字第106號）被告於不詳
    時間，加入詐欺集團，而於107年7月27日招募王○玄加入詐
    欺集團，另由詐欺集團成員假冒公務員名義，並由王○玄行
    使偽造之公文書，為如附表一編號5所示詐欺犯行，王○玄並
    將詐得之款項交與被告，認被告係觸犯刑法第339條之4第1
    項第1款、第2款之三人以上共同冒用公務員名義詐欺取財罪
    嫌、同法第216條、第211條之行使偽造公文書罪、洗錢防制
    法第15條第1項之以不正方法取得他人向金融機構申請開立
    帳戶之特殊洗錢罪嫌，及組織犯罪防制條例第3條第1項後段
    之參與犯罪組織罪嫌。
三、原審判決部分：
　　經原審審理後，認被告①就起訴部分，係犯刑法第339條之4
    第1項第2款之三人以上共同詐欺取財罪、洗錢防制法第14條
    第1項一般洗錢罪、及組織犯罪防制條例第3條第1項後段之參
    與犯罪組織罪；②就追加起訴部分（107年度少連偵字第107
    號），係犯刑法第339條之4第1項第2款之三人以上共同詐欺
    取財罪，並就被訴行使偽造公文書罪嫌、特殊洗錢罪嫌、招
    募他人加入犯罪組之罪嫌（即招募鄭○良部分，原審認追加
    起訴書事實已載明，僅漏載起訴法條），不另為無罪諭知。
    另就被訴參與犯罪組織罪嫌部分，不另為公訴不受理之諭知
    ；③就追加起訴部分（108年度少連偵字第106號），認不能
    證明被告有招募王○玄之行為，就被訴招募他人加入犯罪組
    織罪嫌部分，不能證明犯罪，但如成立犯罪，應與如附表一
    編號4犯行有想像競合犯之裁判上一罪關係，故為不另為無
    罪諭知（原審認追加起訴事實欄已載明，僅漏載起訴法條）
    ，另不能證明被告有參與如附表一編號5所示犯行，而就被
    訴三人以上共同冒用公務員名義詐欺取財罪嫌、行使偽造公
    文書罪、特殊洗錢罪嫌部分，為無罪之諭知。另就被訴參與
    犯罪組織罪嫌部分，不另為公訴不受理之諭知。
四、檢察官上訴部分：
　　本案僅檢察官提起上訴，被告並未提起上訴，檢察官上訴意
    旨針對①起訴部分，認原審以洗錢防制法第16條第2項、組織
    犯罪條例第8條減輕其刑、未就刑法第339條之2予以論罪科
    刑，適用法律不當；②追加起訴部分（107年度少連偵字第10
    7號），事實僅認定被告招募黃○岐，而未認定亦招募林○翰
    、鄭○良，且被告應知悉王○玄行為時係未滿18歲之少年，原
    審竟認被告不知悉，及未就一般洗錢罪、刑法第339條之2之
    罪予以論罪科刑，認原判決認事用法不當。③追加起訴部分
    （108年度少連偵字第106號），認原判決就被告被訴犯如附
    表一編號5所示三人以上共同冒用公務員名義詐欺取財罪嫌
    、行使偽造公文書罪嫌、特殊洗錢罪嫌判決無罪，為違背法
    令。④原審定執行刑及為緩刑宣告有所不當，而提起上訴。
五、結論：
　　是依前開法律規定，本案上訴範圍僅及檢察官上訴部分，即
    原判決諭知有罪、無罪，及不另為無罪諭知有關招募鄭○良
    （含上訴意旨所稱同時透過黃○岐招募之林○翰）加入犯罪組
    織部分，其他關於不另為無罪諭知（含招募王○玄加入犯罪
    組織部分）、不另為不受理諭知部分，自非檢察官上訴範圍
    ，而不在本院審理範圍，合先敘明。
貳、證據能力部分：
一、所涉組織犯罪部分：　
　㈠按組織犯罪防制條例第12條第1項中段規定：「訊問證人之筆
    錄，以在檢察官或法官面前作成，並經踐行刑事訴訟法所定
    訊問證人之程序者為限，始得採為證據」，係以立法排除被
    告以外之人於警詢或檢察事務官調查中所為之陳述，得適用
    刑事訴訟法第159條之2、第159條之3及第159條之5之規定，
    是證人於警詢時之陳述，於違反組織犯罪防制條例案件，即
    絕對不具有證據能力，自不得採為判決基礎（最高法院107
    年度台上字第3589號判決意旨參照）。
　㈡被告所涉違反組織犯罪防制條例之罪部分，黃○岐、鄭○良、
    林○翰、王○玄及告訴人己○○、丙○○、丁○○、乙○○(下稱告訴
    人己○○等4人)於警詢所為之陳述，依前揭組織犯罪防制條例
    之特別規定及說明，即絕對不具證據能力，不得採為判決基
    礎（然就其他加重詐欺取財、一般洗錢部分則不受此限制）
    。
二、所涉其他加重詐欺、一般洗錢等部分：　　
　㈠按被告以外之人於審判外之言詞或書面陳述，除法律有規定
    者外，不得作為證據；被告以外之人於審判外向法官所為之
    陳述，得為證據，刑事訴訟法第159條第1項、第159條之1 
    第1項分別定有明文。查被告之辯護人於本院審理時，爭執
    證人王○玄於警詢之證述係被告以外之人於審判外之陳述，
    無證據能力等語（見本院卷第101頁）。辯護人於本院審理
    時，爭執證人王○玄警詢及少年調查時之證述，爭執其證據
    能力等語（見本院卷第101、182頁）。查證人王○玄於警詢
    時之證述，屬被告以外之人於審判外之陳述，且證人王○玄
    業於本院審理時到庭作證（就事實欄一㈡部分），其證述內
    容與先前於警詢中之供述並無重大歧異，復查無其他符合刑
    事訴訟法第159條之1至第159條之5所定例外得為證據之情形
    ，是依同法第159條第1項之規定，其於警詢時之證述，即不
    得作為證據。至王○玄於少年保護事件調查時所為之證述，
    係被告以外之人於審判外向法官所為之陳述，可認其信用性
    已獲得保障，依依刑事訴訟法第159之1第1項規定，應認具
    有證據能力。
　㈡按被告以外之人於審判外之陳述，雖不符刑事訴訟法第159條
    之1至第159條之4之規定，而經當事人於審判程序同意作為
    證據，法院審酌該言詞陳述或書面陳述作成時之情況，認為
    適當者，亦得為證據。又當事人、代理人或辯護人於法院調
    查證據時，知有第159條第1項不得為證據之情形，而未於言
    詞辯論終結前聲明異議者，視為有前項之同意，同法第159
    條之5亦有明定。查本件檢察官、被告及其辯護人就本判決
    認定有罪部分所引用之各該被告以外之人於審判外陳述，迄
    至言詞辯論終結，均未主張有刑事訴訟法第159條第1項不得
    為證據之情形（見本院卷第99至101頁、第182至186頁、第4
    02至405頁），本院審酌該些供述證據作成時，核無違法取
    證或其他瑕疵，認為以之作為本案之證據屬適當，依刑事訴
    訟法第159條之5規定，自有證據能力。至其餘所引認定被告
    犯罪事實之非供述證據，均查無公務員違反法定程序取得之
    情形，依刑事訴訟法第158條之4反面規定，亦具證據能力。
叁、認定犯罪事實所憑之證據及理由：
一、事實欄一㈠、㈡部分：
    上揭犯罪事實，業據蔡丞畯於警詢、偵訊、原審及本院審理
    時坦認在卷(見偵字第14992號卷第17至18頁、偵字第14160
    號卷第59頁反面、第123至125頁、少連偵字第107號卷第10
    至19頁，原審訴字第32號卷三第51、101、129、150、151頁
    ，本院卷第99、410至414頁)，並據證人即鄭○良於警詢(見
    少連偵字第107號卷第173至180頁)、王○玄於少年保護事件
    調查(見少調字第664號卷第115至119、129至133、169至174
    頁)、黃○岐於原審審理(見原審訴字第32號卷二第232至243
    頁)、林○翰於原審審理(見原審訴字第32號卷二第243至250
    頁)證述在卷（上開鄭○良之警詢供述，僅用以證明組織犯罪
    防制條例罪以外之犯罪事實)，且有如附表一各編號「證據
    」欄所示之證據附卷可稽，及如附表三所示之物扣案可佐。
    足認被告上開任意性自白與卷內證據相符，可資採為認定犯
    罪事實之依據。
二、事實欄一㈢部分：
　　訊據被告固供認有於107年8月7日至南港車站廁所門口與王○
    玄碰面，並收受牛皮紙袋一包，惟矢口否認有何詐欺、洗錢
    犯行，辯稱：王○玄交給我牛皮紙袋內是三瓶飲料，不是現
    金，是王○玄叫我轉交給學長「王博偉」。本件我並未參與
    、也不知情，是後來苗栗警察局叫我做筆錄我才知道，應該
    是王○玄要騙這條錢，就把我拿出來做斷點云云。辯護意旨
    稱：被告於偵審中均稱係拿到的紙袋是裝飲料，而不是現鈔
    ，且王○玄與被告有利害衝突關係存在，而告訴人之證詞無
    從作為補強證據，不應將王○玄證詞作為認定被告犯罪唯一
    之證據云云。經查：
　㈠詐欺集團成員於107年8月7日9時30分許，分別以中華電信客
    服人員及「吳文正檢察官」等名義，撥打電話向告訴人甲○○
    佯稱其涉及洗錢、擄車勒贖、恐嚇取材等罪名，必須繳納42
    萬5千元當作保證金云云，並以傳真偽造之「臺灣臺北地方
    法院檢察署刑事傳票」之公文書交予甲○○，致甲○○陷於錯誤
    ，依指示於107年8月7日15時40分許，在苗栗縣○○鄉○○路000
    號「統一便利超商」旁之空地，將裝有42萬5千元及臺灣銀
    行提款卡（含密碼）之牛皮紙袋交付予王○玄等情，業據證
    人即告訴人甲○○於警詢指訴明確(見少連偵字第39號卷第15
    至17頁)，並據王○玄於本院審理時證述在卷（本院卷第285
    至292頁、第392至401頁），且有偽造「臺灣臺北地方法院
    檢察署刑事傳票」影本、內政部警政署刑事警察局鑑定書、
    王○玄之指紋卡片、甲○○之銀行存摺內頁交易明細各1份在卷
    可稽(見少連偵字第39號卷第18至24頁)，此部分事實，應堪
    認定。
　㈡按被告或共犯之自白，不得作為有罪判決之唯一證據，仍應
    調查其他必要之證據，以察其是否與事實相符。刑事訴訟法
    第156條第2項定有明文。其立法旨意在防範被告或共犯之自
    白與真實不符，故對自白在證據上之價值加以限制，明定須
    藉補強證據以擔保其真實性。而所謂補強證據，係指除該供
    述本身外，其他足以佐證該供述確具有相當程度真實性之證
    據而言，所補強者，不以犯罪事實之全部為必要，只須因補
    強證據與被害人之指述相互利用印證，在客觀上足以使人對
    該犯罪事實獲得確信之心證者，即足當之。且法院憑以認定
    犯罪事實之證據，並不悉以直接證據為限，即綜合各種直接
    、間接證據，本於推理作用，為其認定犯罪事實之基礎，如
    不違背經驗法則，亦為法之所許。經查：
　1.本件王○玄於前揭時、地收受江春玉交付裝有42萬5千元及提
    款卡之牛皮紙袋之事實，業如前述，而王○玄當日隨後搭乘
    高鐵至南港車站廁所門口與被告碰面，並將牛皮紙袋交予被
    告等情，亦據王○玄於本院審理時證述明確（本院卷第285至
    292頁），核與被告於偵訊及本院審理時供承有於南港車站
    廁所門口收受王○玄交付之牛皮紙袋等語（見少連偵字第39
    號卷第55至56頁，本院卷第415至416頁）相符，應堪認定。
　2.王○玄於本院審理時證稱：「（107年8月7日是否有去苗栗縣
    ○○鄉○○路000號「7-11便利超商」旁之空地？）是」、「（
    當時為何會去這個地方？）因為收到被告的消息，被告叫我
    去的」、「（你方稱是接收到被告的訊息，被告要你去這個
    地方，你當時是接收到被告何訊息？）就是到苗栗找被害人
    拿錢」、「（當時被告有無跟你說如何跟被害人接洽？）沒
    有。我到現場之後是有另外一個人打電話給我，但我不清楚
    他是誰，就跟我說我要怎麼跟被害人接觸。並不是被告直接
    跟我說要我去跟被害人拿錢」、「（你的意思是當時是先由
    被告跟你聯絡說，會有另外一個人跟你說要去苗栗縣○○鄉○○
    路000號『7-11便利超商』」旁之空地向被害人拿取東西？）
    是」、「（你到了現場後，有無與被害人說什麼？）到現場
    後我就直接將電話拿給被害人，直接是那個人跟被害人講，
    不是我跟被害人講，我只負責拿現金部分」、「（你當時跟
    被害人如何表明你自己是何身分或什麼樣的人？）電話中的
    那個人叫我依苗栗地檢署的部分跟被害人說。我跟被害人說
    ，電話中的人是苗栗地檢署的人員，我則是負責來拿錢的」
    、「（你是否有交付給被害人任何資料？）有，有一份他們
    傳真過來的資料，他叫我放在牛皮紙袋內交給被害人」、「
    （你的牛皮紙袋是何人交給你的？）電話中的人叫我去便利
    商店收傳真，直接影印出來放進牛皮紙袋，然後交給被害人
    」、「（被害人交給你何物？）就一袋現金，也是用牛皮紙
    袋裝的」、「（是否知道那一袋現金裡面的詳細金額？）不
    知道」、「（〈請提示少調字第145 號卷第12頁〉警詢時，警
    察有提示被害人提供之臺灣臺北地方法院檢察署收據〈受監
    管調查科控管，42萬5000元〉1 張，並由甲○○簽收，並問該
    文件是否由你交付給被害人甲○○的文件。你表示是，是否有
    此事？）是」、「〈請提示少調字第145號卷第13頁倒數第6
    行以下〉你之前表示甲○○之後把牛皮紙袋給你，你就把你接
    收的收據給甲○○，之後你就搭計程車到苗栗高鐵站，之後坐
    高鐵離開到南港車站，到南港車站時，你的車手頭蔡文碩在
    南港車站等你，並約在車站內的廁所門口，你就把牛皮紙袋
    給蔡丞畯，他拿了就走了，是否有此事？）是」、「（你在
    南港車站把錢交給被告，歷時多久？）大約20分鐘左右，我
    在等被告，我先到南港車站之後，被告才來拿取我收的錢」
    、「（被告有無跟你說什麼話？）沒有，他拿錢就走了」、
    「（這全部的錢是否都是被告拿走的？）是」、「〈請提示
    少調字第145號卷第14頁第2行以下〉為何你之前有表示你將4
    2萬5000元交給蔡丞畯後，當天晚上20至21時，你們約在內
    湖區的星雲街，蔡丞畯拿1萬元酬勞給你？）這段有，我剛
    剛忘記了」、「（確實被告有因為這次去向被害人收款，而
    拿1萬元酬勞給你？）是」、「（就你的認知，被告就這個
    關係算你什麼樣的關係？）算上游」、「（你所說的上游是
    指你收完被害人所交付給你的贓款後，你都要繳回給對方的
    那個人嗎？）是」、「（你說你與被告還有其他案子？）對
    」、「（其他案子是否也是這樣的情況？）也是」、「（所
    以被告沒有出面領錢？其他案子也都沒有？）對，只有我在
    領錢，被告沒有在領錢」、「（107年8月7日你從苗栗甲○○
    那邊拿到一袋錢之後，你方稱你就搭高鐵到高鐵南港站將錢
    交給被告，你當時跟被告在南港高鐵站會面是如何約的？）
    用手機訊息直接約在廁所，我拿到錢後打電話給被告，被告
    才過去」等語（見本院卷第285至292頁）。
　3.審酌王○玄就當日接獲被告訊息而至苗栗向告訴人收取裝有
    詐得款項牛皮紙袋之犯行，及隨後至車站廁所將該牛皮紙袋
    交予被告之經過，均證述綦詳，並無瑕疵可指，且有上開江
    春玉指訴遭詐騙之經過、被告供承有於南港車站廁所門口收
    受被告交付之牛皮紙袋等證據得以補強。而被告於本院審理
    時復供承：「（你什麼時候知道王○玄要去苗栗收錢？）那
    天早上...」等語（見本院卷第416頁），已自承當日上午知
    悉王○玄至苗栗向被害人收錢乙事，亦可資為王○玄前揭指訴
    當日接獲被告訊息至苗栗收錢等語之補強證據。而王○玄於
    本院審理時，經告知偽證處罰後具結作證，自係以刑事責任
    擔保其等證言之真實性，苟非屬實，衡情其實無甘冒偽證處
    罰而虛捏事實構陷被告之動機及必要；而被告於警詢時供稱
    ：王○玄我認識，是我國中同學學弟，我們一起出去玩認識
    的，沒有糾紛、仇恨等語（見少連偵字第107號卷第12頁，
    原審訴字第32號卷二第100、106頁），復於原審準備程序時
    供稱：王○玄是我國中同學的學弟，本來就是跟我國中同學
    混在一起，我們本來就有接觸，只是沒有那麼熟，我們一群
    人會一起聊天等語（同上卷第166至167頁），及被告於本院
    供承：我跟王○玄是朋友等語（見本院卷第413頁），可知王
    ○玄是被告國中同學之學弟，被告原本就認識、接觸王○玄，
    雙方為朋友關係，具一定之信賴基礎，始得共犯並擔任上下
    游，且彼此無恩怨、仇隙，衡情王○玄應無設詞誣陷被告之
    裡。又依事實欄一㈡之犯罪模式，王○玄與被告分別擔任該詐
    欺集團之車手及收水，王○玄上開有關本案證述，並未脫逸
    該角色分工及運作模式。參以案發後雙方特別約在南港車站
    廁所交付、收受牛皮紙袋，依一般社會通念，堪認該紙袋內
    裝有不法事證，以避人耳目。綜合上情，堪認王○玄之上開
    證述，值堪信實，應可採信。
  ㈢被告雖以前詞置辯，惟被告於警詢時辯稱：「（據王○玄於警
    詢筆錄中稱，他於107年8月7日15時40分許在苗栗縣○○鄉○○
    路000號〈統一超商旁空地〉，交付詐欺文件給被害人甲○○，
    甲○○便將42萬5,000元放入牛皮紙袋交給王○玄，你與王○玄
    相約南港車站，並在車站内的廁所門口，王○玄就將牛皮紙
    袋交給你，有無此事？）我印象中我與王○玄在南港車站相
    遇的時候，沒有交收現金，但是他有用紙提袋裝飲料給我，
    要叫我轉交給他學長」、「（承上，為何王○玄轉交飲料要
    與你相約在南港車站並由你轉交？）因為當時我住在南港附
    近，他說他有事情要去坐高鐵，然後有東西要叫我轉交給他
    學長王柏偉，之後我拉開看發現是飲料，一罐可樂、雪碧及
    奶茶」等語（少連偵字第39號卷第10至11頁反面）；於偵訊
    時供稱：「（本件被害人收受王○玄交付的文件，並交付款
    項予王○玄，之後王○玄在南港高鐵站廁所門口將款項放入牛
    皮紙袋後交付給，你有無意見？）我沒有傳真文件給王○玄
    ，我也沒從被害人那邊拿到錢，我與王○玄相約在南港高鐵
    站廁所門口，王○玄有拿一個牛皮紙袋給我，但牛皮紙袋内
    裝飲料三罐，並沒有裝錢，王○玄要我把飲料轉交給他的學
    長王柏偉」、「（你在現場有無交錢給王○玄？）沒有。我
    就沒有拿到錢」等語（少連偵字第39號卷第55至56頁），於
    原審審理時供稱：「（你有無在107年8月7日在南港車站跟
    王○玄碰面？）有碰面」、「（當天要做什麼？）王○玄找他
    的學長王○瑋，我幫他拿飲料，王○玄會跟我見面，是因為他
    要跟我借車」」、「（王○玄交什麼東西給你？）飲料」、
    「（王○玄直接把飲料給你？）對」、「（有無另外給你牛
    皮紙袋？）沒有，王○玄只有給我一個袋子」云云（原審訴
    字第32號卷三第151至152頁）；於本院審理時供稱：「（你
    跟王○玄在南港車站見面時，是在廁所裡面嗎？）應該是，
    時間有點久了」、「（他交給你紙袋，你後來有無轉交給何
    人？）我有轉交給王博偉（音譯）」、「（你為什麼要把紙
    袋轉交給王博偉？）裡面就是飲料，我們三個人是朋友，王
    ○玄叫我轉交給王博偉」等語（見本院卷第415頁）。是關於
    雙方相約於南港車站之主要目的，被告於偵查及本院審理時
    辯稱王○玄交付飲料要其轉交給朋友，而於原審則辯稱是為
    了借車。關於交付飲料時之情狀，被告於偵訊、本院審理時
    辯稱係裝於牛皮紙袋，原審則辯稱係直接交付飲料，沒有牛
    皮紙袋云云，前後辯解反覆不一，已難遽信。況被告與王○
    玄特別相約於車站廁所見面，不論目的係幫忙轉交飲料予他
    人或借車，均顯與常理有違，且如係轉交飲料或開口借車，
    何需約在廁所見面？其等顯應有不願讓人看見之想法，始會
    約在車站內之廁所見面。再者，被告與王○玄在參與詐欺集
    團期間，不僅曾共犯他案（如事實欄一㈡），且持續有案件
    進行中，苟王○玄將本案詐得款項侵吞據為己有，不僅失去
    繼續於集團中擔任車手賺取所得之機會，且恐遭詐欺集團報
    復，其上游即擔任收水之被告亦應受波及，衡情王○玄及被
    告應無可能繼續從事詐騙之理（如臺灣臺北地方法院109年
    度訴字第1279號判決所認定被告另與王○玄於107年8月22日
    共犯加重詐欺、洗錢等一案）。從而，被告前開所辯，顯與
    常理有違，且與事實不符，難認可採。
　㈣綜上，王○玄指訴被告參與本件詐欺、洗錢犯行，並無瑕疵可
    指，且有前開補強證據可佐，足使本院確信其所述為真正。
    被告上開所辯，顯係卸責之詞，不足採信。
三、被告就如附表一編號4、5所示部分，分別與王○玄共同實施
    犯罪。被告雖否認知悉王○玄行為時為未滿18歲之少年云云
    （本院卷第412頁），辯護意旨稱：王○玄倘係小被告一屆之
    學弟，行為時應年滿20歲，倘王○玄有晚讀情形，年紀可能
    大於或等於被告，故尚難以王○玄是被告之學弟，推論知悉
    王○玄為少年云云（見本院卷第117頁）。惟查，王○玄是被
    告國中同學之學弟，被告原本就認識、接觸王○玄等情，事
    證已如前述（見原審訴字第32號卷二第100頁、第166至167
    頁被告之筆錄），且被告於本院復稱：我跟王○玄是朋友，
    我沒有叫他加入集團，是他自己來找我，不是我找他等語（
    本院卷第413頁），可知雙方已有相當之認識，被告應可知
    王○玄行為時為未滿18歲之人。又證人王○玄於本院審理時證
    稱：「（如何認識在庭被告蔡丞畯？在何場合認識的？）朋
    友的朋友，何場合認識的忘記了」、「（被告是否知道你的
    年紀？）知道」、「（當時翔翔〈按：指被告〉知道你年紀多
    大嗎？）我不清楚。我不知道被告是否知道」、「（當時檢
    察官問你，被告是否知道你的年紀，你說知道，但現在又說
    不知道？）被告應該知道」、「（你跟被告、黃○歧認識後
    ，有無機會拿出證件或聊天有聊到關於年紀或學校的事？）
     好像有，他們問我，我說我國中，但都沒有去上課」等語
    （見本院卷第285頁、第400至401頁），足認被告知悉王○玄
    行為時大約是國中生的年紀。復審酌王○玄為91年9月生，於
    如附表一編號4、5所示行為時，年僅15歲、快16歲，且觀諸
    其行為時容貌稚嫩，有其照片在卷可參（見107年度少他字
    第28號卷第83頁），其樣貌與年滿18歲之人仍顯屬有別。綜
    合上情，堪認被告行為時對王○玄係未滿18歲之少年確有所
    認識。被告及辯護人前揭所辯，難認可採。
四、綜上所述，本案事證已臻明確，被告之犯行堪以認定，應依
    法論科。
肆、論罪：
一、按組織犯罪防制條例係藉由防制組織型態之犯罪活動為手段
    ，以達成維護社會秩序、保障人民權益之目的，乃於該條例
    第3條第1項前段與後段，分別對於「發起、主持、操縱、指
    揮」及「參與」犯罪組織者，依其情節不同而為處遇，行為
    人雖有其中一行為（如參與），不問其有否實施各該手段（
    如詐欺）之罪，均成立本罪。然在未經自首或有其他積極事
    實，足以證明其確已脫離或解散該組織之前，其違法行為，
    仍繼續存在，即為行為之繼續，而屬單純一罪，至行為終了
    時，仍論為一罪。行為人參與一詐欺犯罪組織，並於參與該
    犯罪組織之期間分工加重詐欺行為，先後加重詐欺數人財物
    ，雖其參與犯罪組織之時、地與加重詐欺取財之時、地，在
    自然意義上非完全一致，然二者仍有部分合致，且犯罪目的
    單一，依一般社會通念，認應評價為一罪方符合刑罰公平原
    則，應屬想像競合犯，如予數罪併罰，反有過度評價之疑，
    實與人民法律感情不相契合；且因其同時觸犯侵害一社會法
    益之參與犯罪組織罪及侵害數人財產法益之加重詐欺取財罪
    ，應僅就其首次犯行論以參與犯罪組織罪及加重詐欺罪之想
    像競合犯，而其後之犯行，乃為其參與該犯罪組織之繼續行
    為，為避免重複評價，當無從將一參與犯罪組織行為割裂再
    另論一參與犯罪組織罪，而與其後所犯加重詐欺罪從一重論
    處之餘地。如行為人於參與同一詐欺集團之多次加重詐欺行
    為，因部分犯行發覺在後或偵查階段之先後不同，肇致起訴
    後分由不同之法官審理，為裨益法院審理範圍明確、便於事
    實認定，即應以數案中「最先繫屬於法院之案件」為準，以
    「該案件」中之「首次」加重詐欺犯行與參與犯罪組織罪論
    以想像競合。又首次加重詐欺犯行，其時序之認定，自應以
    詐欺取財罪之著手時點為判斷標準；詐欺取財罪之著手起算
    時點，依一般社會通念，咸認行為人以詐欺取財之目的，向
    被害人施用詐術，傳遞與事實不符之資訊，使被害人陷於錯
    誤，致財產有被侵害之危險時，即屬詐欺取財罪構成要件行
    為之著手，並非以取得財物之先後順序為認定依據（最高法
    院107年度台上字第1066號、109年度台上字第3945號判決意
    旨可參）。藉此具體化「首次」加重詐欺犯行之認定標準。
    查被告參與之本案詐欺集團，各次犯行之成員至少包含被告
    、「許富強」、「ANDY」及其他少年、集團上游等人，顯然
    是3人以上，以實施詐欺為手段，所組成具有持續性、牟利
    性之有結構性組織，與組織犯罪防制條例第2條第1項規定所
    定義之「犯罪組織」相符。又被告係於107年4月23日前某日
    加入本案詐欺集團，並從事車手、收水等工作，自該當於組
    織犯罪防制條例第3條第1項後段之參與犯罪組織罪，而檢察
    官起訴（107年度偵字第14160號、第14992號）係於107年11
    月23日繫屬於原審法院，為被告參與此詐騙集團「最先繫屬
    於法院之案件」，且被告參與本案詐欺集團之本案「首次」
    加重詐欺犯行，乃如附表一編號1所示之罪，故本院自應就
    被告為如附表一編號1部分之犯行同時論以組織犯罪防制條
    例第3條第1項後段之參與犯罪組織罪。 
二、組織犯罪防制條例第3條第1項後段之參與犯罪組織罪及第4
    條第1項之招募他人加入犯罪組織罪，兩罪之法定本刑雖同
    ，惟性質與行為態樣不同。又犯罪組織招募對象不限於特定
    人，甚至利用網際網路等方式，吸收不特定人加入犯罪組織
    之情形，為防範犯罪組織坐大，無論是否為犯罪組織之成員
    ，如有招募他人加入犯罪組織之行為，即有處罰之必要，以
    遏止招募行為。再者，有招募他人加入犯罪組織之行為即應
    處罰，不以他人實際上加入犯罪組織為必要。是參與犯罪組
    織與招募他人加入犯罪組織之行為，應視具體個案實際參與
    、招募之行為態樣及主觀故意，評價究係屬於吸收關係、想
    像競合關係或應分論併罰（最高法院108年度台上字第3596
    號判決意旨參照）。查被告參與本件犯罪組織後，招募黃○
    岐加入該犯罪組織，其目的亦在與黃○岐共同實施詐欺取財
    、洗錢，同具有行為局部之同一性，應評價為一行為，是被
    告招募黃○岐之犯行，應僅就其招募之首次犯行（即如附表
    一編號4），論以招募他人加入犯罪組織罪、加重詐欺取財
    罪及一般洗錢罪之想像競合犯。
三、洗錢防制法於105年12月28日修正公布，並於106年6月28日
    生效施行（下稱新法）。本案發生於新法時期，自有該新法
    之適用。新法將洗錢行為之處置、多層化及整合等各階段，
    全部納為洗錢行為，而於新法第2條明文規定各種洗錢樣態
    ，且新法第14條第1項所規範之一般洗錢罪，必須有第3條規
    定之前置特定犯罪作為聯結，始能成立。以日益猖獗之詐欺
    集團犯罪為例，詐欺集團向被害人施用詐術後，為隱匿其詐
    欺所得財物之去向，而令被害人將其款項轉入該集團所持有
    、使用之人頭帳戶，並由該集團所屬之車手前往提領詐欺所
    得款項得逞，檢察官如能證明該帳戶內之資金係本案詐欺之
    特定犯罪所得，即已該當於新法第14條第1項之一般洗錢罪
    ；又過去實務認為，行為人將自己犯罪所得財物交予其他共
    同正犯，祇屬犯罪後處分贓物之行為，非洗錢法制法所規範
    之洗錢行為。惟依新法規定，倘行為人意圖掩飾、隱匿詐欺
    集團之特定犯罪所得來源，而將特定犯罪所得交予其他共同
    正犯而移轉之，因而有隱匿其去向之效果，即難認僅單純犯
    罪後處分贓物之行為，應構成新法第2條第1或2款之洗錢行
    為（最高法院108年度台上字第2500號、第3993號、109年度
    台上字第436號號判決意旨參照）。查該詐欺集團係以如附
    表一編號1至5所示之詐騙方式對各該被害人施以詐術，令其
    等陷於錯誤後，依照集團之指示，或將錢匯入該集團事先取
    得並掌控之人頭帳戶，由被告持提款卡提領後交予詐欺集團
    成員（附表一編號1至3），或交付金融帳戶之提款卡，由車
    手持以冒用提領款項後交予被告，再交予詐欺集團成員（附
    表一編號4），或交付現金予車手，由車手將該款項交予被
    告，再交予詐欺集團成員（附表一編號5），上開被告藉由
    人頭帳戶將匯入詐得款項領出轉交予集團上游，或由車手將
    詐得被害人金融帳戶內之存款領出、被害人交付之現金，交
    由被告「收水」層層轉交至集團上游，其目的或為掩飾或隱
    匿此錢財之來源，製造金流斷點，或透過移轉予其他組織成
    員之方式而達到掩飾、隱匿其去向之效果，依據上述說明，
    此等手法自係洗錢防制法第2條第1、2款之洗錢行為甚明，
    自應論以同法第14條第1項之一般洗錢罪。
四、按刑法第339條之2第1項之以不正方法由自動付款設備取得
    他人之物罪，所謂不正方法，係泛指一切不正當之方法，並
    不以施用詐術為限，如以強暴、脅迫、詐欺、竊盜或侵占等
    方式取得他人之提款卡及密碼，再冒充本人由自動提款設備
    取得他人之物，或以偽造他人之提款卡由自動付款設備取得
    他人之物等，均屬之（最高法院108年度台上字第2123號判
    決意旨參照）。查事實欄一㈡犯行，被告及所屬詐欺集團成
    員詐得告訴人金融帳戶之提款卡後，復由車手持以冒充本人
    由自動提款設備提款，依前開說明，自屬「不正方法」。至
    事實欄一㈠犯行，告訴人遭詐騙後係將款項匯入詐欺集團事
    先取得掌控之人頭帳戶，復由車手持以提領，並無積極證據
    證明上開人頭帳戶及提款卡係以不正方法取得，自不構成刑
    法第339條之2之罪，併此敘明。
五、罪名：
　　被告係86年8月21日生，王○玄為91年9月生，有其等年籍資
    料在卷可憑，於本件行為時，被告為年滿20歲之成年人，王
    ○玄則為12歲以上未滿18歲之少年。
　㈠核被告就事實欄一㈠所為，附表一編號1部分，係犯組織犯罪
    防制條例第3條第1項後段之參與犯罪組織罪、刑法第339條
    之4第1項第2款之三人以上共同犯詐欺取財罪及洗錢防制法
    第14條第1項之一般洗錢罪；附表一編號2、3部分，均係犯
    刑法第339條之4第1項第2款之三人以上共同犯詐欺取財罪及
    洗錢防制法第14條第1項之一般洗錢罪。
　㈡就事實欄一㈡（附表一編號4）所為，係犯組織犯罪條例第4條
    第1項之招募他人加入犯罪組織罪、兒童及少年福利與權益
    保障法第112條第1項前段、刑法第339條之4第1項第2款之成
    年人與少年共同犯三人以上共同詐欺取財罪、第339之2成年
    人與少年共同犯非法由自動付款設備取財罪及成年人與少年
    共同犯洗錢防制法第14條第1項之一般洗錢罪。至追加起訴
    書雖漏未敘及被告所為構成招募黃○岐加入犯罪組織罪，惟
    此部分事實與檢察官起訴之加重詐欺犯罪事實具有想像競合
    犯之裁判上一罪關係，為起訴效力所及，並經原審、本院告
    知罪名及給予陳述意見之機會（見原審訴字第32號卷三第12
    8至129頁、本院卷第391至392頁、第412頁），其防禦權已
    獲得保障，本院自得一併審究。至該追加起訴書雖未記載被
    告涉犯刑法第339條之2非法由自動付款設備取得他人之物罪
    嫌，惟追加起訴事實業已敘及，且經本院告知此部分罪名（
    見本院卷第392頁），自無礙於被告防禦權之行使，附此敘
    明。
　㈢就事實欄一㈢（附表一編號5）所為，係犯兒童及少年福利與
    權益保障法第112條第1項前段、刑法第339條之4第1項第2款
    之成年人與少年共同犯三人以上共同詐欺取財罪及成年人與
    少年共同犯洗錢防制法第14條第1項之一般洗錢罪。至被告
    所屬之詐欺集團成員雖以冒用檢察官等公務員方式對被害人
    施以詐術。然詐欺集團所採取之詐欺手法多元，非必以冒用
    公務員、行使偽造公文書方式為之，而被告於集團內分擔之
    角色為負責提領款項之車手或收集車手交付款項之收水，雖
    知有三人以上之人共同為詐欺取財行為，惟無積極證據足認
    被告知悉詐欺集團成員所使用之具體犯罪手法，是上開冒用
    公務員名義詐欺、行使偽造公文書等行為，並未於被告共同
    犯意之預見之中，被告自無庸對此共負刑責，併此敘明。
　㈣被告雖經原審法院以109年度訴字第1279號判決認定另涉有參
    與犯罪組織犯行，並經本院以110上訴字第3178號判決、最
    高法院以111年度台上字第3179號判決駁回上訴確定，惟被
    告於該案審理時自承「本案所參與的犯罪組織與另案（按：
    指本案）參與的犯罪組織並不相同，本案犯罪組織主要係由
    被告王柏翔與集團上手聯繫」（詳上開判決書理由欄三、㈣
    說明），則被告既參與不同犯罪組織，且本案亦較另案先繫
    屬於法院，本件自得論究其參與犯罪組織犯行，併此敘明。
　㈤按洗錢防制法第15條之特殊洗錢罪為第14條一般洗錢罪之補
    充規定，用以解決前置罪名難以認定，以及洗錢客體是否為
    犯罪所得的來源判斷困擾，從而特殊洗錢罪之成立，不以查
    有前置犯罪之情形為要件，但必須其收受、持有或使用之財
    物或財產上利益，無合理來源並與收入顯不相當，且其財物
    或財產上利益之取得必須符合上開列舉之三種類型者為限。
    易言之，第15條之特殊洗錢罪，係在無法證明前置犯罪之特
    定不法所得，而未能依第14條之一般洗錢罪論處時，始予適
    用。倘能證明人頭帳戶內之資金係前置之特定犯罪所得，即
    應逕以一般洗錢罪論處，自無適用截堵性構成要件之特殊洗
    錢罪之餘地。例如詐欺集團向被害人施用詐術後，為隱匿其
    詐欺所得財物之去向，而令被害人將其款項轉入該集團所持
    有、使用之人頭帳戶，並由該集團所屬之車手前往提領詐欺
    所得款項得逞，檢察官如能證明該帳戶內之資金係本案詐欺
    之特定犯罪所得，即已該當於洗錢防制法第14條第1項之一
    般洗錢罪；至若無法將人頭帳戶內可疑資金與本案詐欺犯罪
    聯結，而不該當第2條洗錢行為之要件，當無從依第14條第1
    項之一般洗錢罪論處，僅能論以第15條第1項之特殊洗錢罪
    （最高法院108年度台上字第2425號判決意旨參照）。本案
    追加起訴書（107年度少連偵字第107號、108少連偵字第106
    號）雖均認被告涉犯洗錢防制法第15條第1項第2款之特殊洗
    錢罪嫌，然依前揭判決意旨，其與該詐欺集團所為已屬一般
    洗錢罪，自無適用特殊洗錢罪之餘地，是追加起訴意旨認被
    告行為構成特殊洗錢罪，尚有未合，然因二者社會基本事實
    相同，原審及本院均已告知一般洗錢罪相關法條及罪名，被
    告、辯護人並就此辯論，無礙其等防禦權之行使，爰依法變
    更起訴法條，併此敘明。
六、被告與「許富強」、「 ANDY」及所屬詐欺集團其他成員間
    就如附表一編號1至3所示犯行，及被告與黃○岐、鄭○良、林
    ○翰、王○玄及所屬詐欺集團其他成員間就如附表一編號4所
    示犯行，及被告與王○玄及所屬詐欺集團其他成員間就如附
    表一編號5所示犯行，有犯意聯絡及行為分擔，應論以共同
    正犯。
七、罪數：
  ㈠事實欄一㈡之車手持詐得之提款卡，以不正方法由自動付款設
    備取得他人財物，有26次提領現金之行為（刑法第339條之2
    犯行），然係基於單一之犯意，在密接之時、地為之，侵害
    之財產法益單一，各行為之獨立性極為薄弱，依一般社會健
    全觀念，難以強行分開，應視為數個舉動之接續施行，應論
    以接續犯之一罪。
　㈡被告就附表一編號1至5部分所犯數罪，依前揭說明，各均係
    以一行為觸犯數罪，為想像競合犯，均應依刑法第55條前段
    規定，各從一重之三人以上共同詐欺取財罪處斷。
　㈢被告就附表一編號1至5所犯三人以上共同詐欺取財犯行，均
    係犯意各別、行為互殊（被害人不同），應予分論併罰。
八、刑之加重或減輕：　　
　㈠按兒童及少年福利與權益保障法第112條前段（後段為但書）
    第1項規定「成年人教唆、幫助或利用兒童及少年犯罪或與
    之共同實施犯罪或故意對其犯罪者，加重其刑至二分之一。
    」上開加重其刑之規定，不以行為人明知其年齡要件為必要
    ，若具有不確定故意者，亦應依本規定加重其刑（最高法院
    107年度台上字第19號判決意旨參照）。經查：
  ⒈被告本案行為時為成年人，與12歲以上未滿18歲之王○玄共犯
    如附表一編號4、5所示三人以上共同犯詐欺取財、一般洗錢
    或非法由自動付款設備取財犯行，均應依兒童及少年福利與
    權益保障法第112 條第1 項前段之規定加重其刑。
　2.黃○岐為89年8月生，鄭○良為90年6月生，林○翰為91年7月生
    ，有其等真實姓名年籍資料附卷可考。其等為如附表一編號
    4犯行時，均為12歲以上未滿18歲之少年。被告雖與黃○岐、
    林○翰、鄭○良共同實施犯罪，或招募黃○岐，然被告否認知
    悉其等為未成年人等語。審酌黃○岐行為時為89年8月生，行
    為時年約17歲又11個月，難認被告於行為時確知其為少年。
    又車手林○翰、鄭○良等人，均係黃○岐引介或輾轉介紹而加
    入詐欺集團，與被告本不相識（見原審訴字第32號卷二第23
    5至237頁黃○岐之筆錄），難期被告瞭解其等之身家背景。
    至且上開少年擔任車手工作時多與黃○岐聯繫（見少調字第8
    78號卷第114頁黃○岐之筆錄），被告至多僅於收款時與車手
    見面，以其目的僅在收取贓款，接觸時間短暫，被告能否正
    確判斷其等年紀，亦有可疑，實難認被告對黃○岐、林○翰、
    鄭○良為未滿18歲之少年，確有認識，自無從依兒童及少年
    福利與權益保障法第112條第1項前段之規定加重其刑，併此
    敘明。
　㈡輕罪之減刑規定作為有利於被告量刑參考因子：
　　按犯洗錢防制法第14條之罪，在偵查或審判中自白者，減輕
    其刑，洗錢防制法第16條第2項定有明文；又犯第3條之罪自
    首，並自動解散或脫離其所屬之犯罪組織者，減輕或免除其
    刑；因其提供資料，而查獲該犯罪組織者，亦同；偵查及審
    判中均自白者，減輕其刑。犯第4條、第6條之罪自首，並因
    其提供資料，而查獲各該條之犯罪組織者，減輕或免除其刑
    ；偵查及審判中均自白者，減輕其刑，組織犯罪防制條例第
    8條第1項、第2項，亦分別定有明文。復按想像競合犯係一
    行為觸犯數罪名，行為人犯罪行為侵害數法益皆成立犯罪，
    僅因法律規定從一重處斷科刑，而成為科刑一罪而已，自應
    對行為人所犯各罪均予適度評價，始能對法益之侵害為正當
    之維護。因此法院於決定想像競合犯之處斷刑時，雖以其中
    最重罪名之法定刑作為裁量之準據，惟具體形成宣告刑時，
    亦應將輕罪之刑罰合併評價。基此，除非輕罪中最輕本刑有
    較重於重罪之最輕本刑，而應適用刑法第55條但書規定重罪
    科刑之封鎖作用，須以輕罪之最輕本刑形成處斷刑之情形以
    外，則輕罪之減輕其刑事由若未形成處斷刑之外部性界限，
    自得將之移入刑法第57條或第59條之科刑審酌事項內，列為
    是否酌量從輕量刑之考量因子。是法院倘依刑法第57條規定
    裁量宣告刑輕重時，一併具體審酌輕罪部分之量刑事由，應
    認其評價即已完足，尚無過度評價或評價不足之偏失（最高
    法院109年度台上字第3936號判決意旨參照）。查被告就事
    實欄一㈠之參與犯罪組織、事實欄一㈡招募他人加入犯罪組織
    及事實欄一㈠㈡之洗錢犯行，均已於原審及本院審理時坦承犯
    行，業如前述；另就事實欄一㈠參與犯罪組組織罪部分，被
    告於警詢、偵訊對於如附表一編號1至4參與詐欺之犯行及其
    分工均供承在卷，亦如前述，堪認其已就參與犯罪組織罪部
    分已於偵查中自白；另就事實欄一㈡招募他人加入犯罪組織
    部分，因警詢、偵訊均未針對此詢問、訊問被告，檢察官於
    起訴前未探究被告是否欲自白此部分犯罪，致其無從獲得減
    刑寬典之機會，而被告既於審判中自白犯罪，應仍有組織犯
    罪條例第8條第2項減刑寬典之適用，俾符合該條項規定之規
    範目的。據此，被告於偵查、原審及本院審理時已就事實欄
    一㈠㈡所犯洗錢犯行、參與犯罪組織及招募他人加入犯罪組織
    罪為自白，本均應依洗錢防制法第16條第2項、組織犯罪防
    制條例第8條第1項、第2項之規定減輕其刑，惟依上開說明
    ，其洗錢犯行、參與犯罪組織及招募他人加入犯罪組織罪係
    屬想像競合犯中之輕罪，減輕其刑事由未形成處斷刑之外部
    性界限，自不依前揭規定減輕其刑，然仍應於量刑時一併衡
    酌此部分減輕其刑之事由，作為被告量刑之有利因子，併此
    敘明。
伍、撤銷改判及量刑之理由：
一、原審以被告事實欄一㈠㈡犯行事證明確，予以論罪科刑，固非
    無見。惟①就事實欄一㈠犯行，被告於偵審中就其洗錢犯行、
    參與犯罪組織犯行均坦承不諱，因上開罪名屬想像競合犯中
    之輕罪，自不依洗錢防制法第16條第2項、組織犯罪防制條
    例第8條第1項之規定減輕其刑，已如前述，惟原審認「仍應
    依上揭規定遞減其刑」（見原判決第11頁第3行），其法律
    之適用，尚有違誤；②就事實欄一㈡部分，車手持詐得之提款
    卡，由自動提款設備提領帳戶內款項後交予被告，被告扣除
    報酬後將剩餘款項繳回詐欺集團之行為，應構成刑法第339
    條之2之非法由自動付款設備取財罪及洗錢防制法第14條第1
    項之一般洗錢罪，已如前述，惟原審未論以此部分罪名，其
    法律之適用，尚有未恰；③就事實欄一㈡部分，被告行為時對
    共犯王○玄係未滿18歲之少年確有所認識，應依兒童及少年
    福利與權益保障法第112條第1項前段之規定加重其刑。原審
    誤認被告不知王○玄為少年，而未加重其刑，於法有違。④就
    事實欄一㈢部分，原審未予詳查，遽為被告無罪之諭知，容
    有未恰。是檢察官上訴指摘原判決有上開①至④違誤，為有理
    由。至檢察官固另以附表一編號1至3部分未論以刑法第339
    條之2之罪，適用法律不當，及原審未認定被告透過黃○岐招
    募車手林○翰、鄭○良係不當為由，提起上訴云云。惟附表一
    編號1至3之行為並不構成非法由自動付款設備取得他人之物
    罪，業已說明如前，且並無證據證明被告透過黃○岐招募車
    手林○翰、鄭○良（理由詳後述不另為無罪諭知），是檢察官
    此部分上訴，則無理由，惟原判決既有上揭可議之處，自應
    由本院將原判決關於諭知有罪（含沒收）及無罪部分撤銷改
    判，且就所定應執行刑部分，則失所附麗，亦應併予撤銷。
    至公訴人以原審量刑過輕、給予緩刑不當為由提起上訴部分
    ，自應由本院重新審酌之。
二、量刑：
　　爰以行為人之責任為基礎，審酌被告不思以正途賺取金錢，
    為圖私利，而與其他詐欺集團成員共同為前開詐欺行為，非
    但造成告訴人等受有財產上之損害，更助長詐騙歪風，紊亂
    社會經濟秩序，且為掩飾該不法所得，復為洗錢之行為，破
    壞社會治安，應予非難，惟念及被告年紀尚輕，就事實欄一
    ㈠㈡部分坦認犯行，合於洗錢防制法第16條第2項、組織犯罪
    防制條例第8條第1項、第2項減刑之規定，及其擔任提款車
    手、收水之工作，尚非屬於詐欺集團指揮監督核心地位，且
    與告訴人己○○等4人成立調解，並已支付己○○賠償金10萬元
    、丙○○賠償金3萬元、丁○○賠償金5萬元、乙○○賠償金16萬元
    (原審訴字32號卷二第71、213、263至277頁，訴字32號卷三
    第87至95頁)，然否認如附表一編號5犯行，亦未與甲○○達成
    和解，賠償其損失，兼衡被告犯罪之動機、目的、手段、分
    工情形、參與程度、造成之損害及所獲利益，及自述高中畢
    業之智識程度、目前從事土地房仲，月薪3萬5仟元，未婚之
    家庭活經濟狀況（見本院卷第417頁），及參酌各該被害人
    或告訴人之意見等一切情狀，分別量處如主文第2項（即附
    表一各編號「主文欄」）所示之刑。
三、不定應執行刑之說明：
　　參酌最高法院最近一致見解，關於數罪併罰案件，如能俟被
    告所犯數罪全部確定後，於執行時，始由該案犯罪事實最後
    判決之法院所對應之檢察署檢察官，聲請該法院裁定之，無
    庸於每一個案判決時定其應執行刑，則依此所為之定刑，不
    但能保障被告（受刑人）之聽審權，符合正當法律程序，更
    可提升刑罰之可預測性，減少不必要之重複裁判，避免違反
    一事不再理原則情事之發生。經查，被告另因加重詐欺等案
    件，經臺灣臺北地方法院以109年度訴字第1279號判決判處
    有期徒刑8月，被告不服提起上訴，先後經本院以100年度上
    訴字第3178號判決、最高法院以111年度台上字第3179號判
    決駁回上訴確定，並於111年9月29日確定等情，此有本院被
    告前案紀錄表在卷足參（見本院卷第434至436頁），而被告
    所犯本案數罪，有可合併定應執行刑之情況，揆諸前開說明
    ，宜俟其所犯數罪全部確定後，再由檢察官聲請裁定為適當
    。從而，本案爰不定其應執行刑，併此敘明。
四、不予宣告緩刑之說明：
　　按凡在判決前已經受有期徒刑以上刑之宣告確定者，即不合
    於緩刑條件，至於前之宣告刑已否執行，以及被告犯罪時間
    或前或後，在所不問，因而前已受有期徒刑之宣告，即不得
    於後案宣告緩刑(最高法院54年台非字第148號判決意旨參照
    ) 。被告另因加重詐欺等案件，經法院判處罪刑，並於111
    年9月29日確定等情，業如前述，依前開說明意旨，被告於
    本案不符合宣告緩刑之要件，自無從給予緩刑之宣告，附此
    敘明。
五、沒收：　　　　
  ㈠扣案如附表三所示之AMAZING行動電話1支，係本案詐欺集團
    上游成員交付予被告專用，供犯本案犯罪事實㈠所用之物，
    業據被告於警詢中供陳明確(原審訴字32號卷一第69頁)，應
    依刑法第38條第2項前段規定，宣告沒收之。
  ㈡按刑法第38條之1第5項明定：犯罪所得已實際合法發還被害
    人者，不予宣告沒收或追徵。所謂實際合法發還，是指因犯
    罪而生民事或公法請求權已經被實現、履行之情形而言，不
    以發還扣押物予原權利人為限，其他如財產犯罪，行為人已
    依和解條件履行賠償損害之情形，亦屬之。申言之，犯罪所
    得一旦已實際發還或賠償被害人者，法院自無再予宣告沒收
    或追徵之必要（最高法院109年度台上字第531號判決意旨參
    照）。查關於被告犯行之報酬，被告於原審審理時供稱:我
    個人的成數第一件（指事實欄一㈠）是4%，第二件（指事實
    欄一㈡）是2%等語(原審訴字32號卷三第154頁)，是如附表一
    編號1至3犯行按詐騙款項之4%，及如附表一編號4犯行按詐
    騙款項之2%，分別計算被告就如附表一編號1至4所示各次犯
    罪之實際所得為7,200元、1,200元、2,000元、10,400元。
    惟考量被告與如附表一編號1至4之告訴人己○○等4人達成調
    解，並已賠償全部賠償金(即10萬元、3萬元、5萬元、16萬
    元)，業如前述，是此部分被告犯罪所得既已實際合法發還
    被害人，揆諸前揭說明，本院自無庸為沒收之諭知。至如附
    表一編號5部分，本院認定被告有收到車手王○玄所交付之42
    萬5仟元，扣除報酬後轉交予詐欺集團上游，已如前述。因
    被告否認此部分犯行，其犯罪所得之認定顯有困難，應依刑
    法第38條之2 第1 項前段規估算之。查本件被告擔任「收水
    」工作，角色與事實欄一㈡部分相當，故以被告收集詐騙款
    項之2%作為犯罪所得計算基礎，估算結果，被告犯罪所得為
    8,500元（計算式：42,500x0.02=8,500），該未扣案之犯罪
    所得既未實際合法發還被害人，亦查無刑法第38條之2第2項
    過苛條款之情形，應依刑法第38條之1第1項前段、第3項規
    定諭知沒收，於全部或一部不能沒收或不宜執行沒收時，追
    徵其價額。
　㈢按洗錢行為之標的是否限於行為人者始得宣告沒收，法無明
    文，是倘法條並未規定「不問屬於犯罪行為人與否均沒收」
    時，自仍以屬於被告所有者為限，始應予沒收。被告擔任詐
    欺集團車手、收水，應已將本案所取得之詐欺贓款全部交予
    上手，再層層轉交予上游之詐欺集團成員，現有證據尚不能
    證明被告對於此部分洗錢之標的物具有所有權及事實上處分
    權限，自亦無從依洗錢防制法第18條第1項規定宣告沒收，
    附此說明。
　㈣至事實欄一㈠被告使用之人頭帳戶提款卡，事實欄一㈡㈢詐得之
    提款卡均未扣案，惟該帳戶因告訴人報案遭警示凍結，現已
    無法使用並失其財產上價值，沒收或追徵與否，就刑罰之一
    般預防或特別預防助益甚微，且對被告之不法、罪責評價亦
    不生重大影響，顯欠缺刑法上重要性，依修正後刑法第38條
    之2 第2 項規定，爰不予宣告沒收及追徵，附此敘明。
陸、不另為無罪諭知部分：　　
    追加起訴（107年度少連偵107號追加起訴意旨）意旨，除經
    本院事實欄一㈡認定被告招募黃○岐加入犯罪組織犯行之有罪
    部分外，復起訴被告透過黃○岐募得之車手鄭○良部分，亦涉
    及組織犯罪條例第4條第1項之招募他人加入犯罪組織之罪嫌
    云云。另檢察官上訴意旨部分，亦指稱被告有透過黃○岐招
    募車手鄭○良、林○翰云云。按犯罪事實應依證據認定之，無
    證據不得認定犯罪事實；不能證明被告犯罪者，應諭知無罪
    之判決，刑事訴訟法第154條第2項、第301條第1項分別定有
    明文。公訴意旨認被告有此部分犯行，無非以被告之供述、
    證人即少年黃○岐、林○翰、鄭○良之證述，為主要論據。訊
    據被告堅決否認此部分犯行，辯稱：我只有招募黃○岐，我
    不認識鄭○良、林○翰，沒有自己或透過黃○岐招募他們加入
    等語。經查：
　㈠黃○岐於原審證稱：「（107年7月27日被告有無打電話給你，
    叫你去找人去信義區福德街處找一位老太太拿錢這件事？）
    好像有，有點忘記」、「（提示107少連偵107號卷第236頁
    第一個問答）依你107年12月18日偵訊中所述〈按：該次筆錄
    檢察官係以被告身分訊問黃○岐，並未踐行訊問證人程序，
    見少連偵字第107號卷第236頁〉，當天確實有接到被告的電
    話，去向被害人拿錢，你就找鄭○良，結果變成是向被害人
    拿提款卡再去提錢，鄭○良不願意，你因此跟被告發生口角
    ，後來你把卡片交給林○翰，叫被告自己跟林○翰聯絡，後來
    持卡提款的事情你就不知道，是否如此？）對」、「（是何
    人、何時介紹你進入集團內幫忙找車手取款？）我忘記是誰
    」、「(依你同次筆錄中所稱，你說是被告問你是否要幫忙
    找人撿現金，所以你負責幫忙找人拿錢，是否如此？)是」
    、「(除了被告叫你幫忙找車手取款外，還有無別人叫你找
    車手取款？)就這次，都沒有別人」、「(所以只有被告1個
    人找你？)好像還有1個人，好像叫王柏翔，我知道他叫什麼
    名字，可是我不認識他」、「(依你剛才所述，你只有做過
    這件，為何還有另1個人也找你，找車手取款？)這件是有2
    個人，當時我跟被告聯絡時，王柏翔也在，我們全部見面一
    起談這個事情，王柏翔也在場」、「(林○翰也是你幫忙找的
    車手？)對」等語（原審訴字第32號卷二第232至236頁）。
　㈡證人林○翰於原審證稱：「（107年7月27日你是不是有持提款
    卡去取款？）幾月幾號我記不清楚，但有過」、「（請說明
    事情經過？）我不太記得」、「（黃○岐在107 年間是不是
    有找你去向人家拿錢，可以因此領得報酬這件事情？）那時
    候我記不清楚，因畢竟有點久」、「（剛才黃○岐作證時說
    他有找你去幫忙向人拿錢這件事情，他說的是否正確？）印
    象中他有聯絡過我，但什麼事我也記不太清楚」、「（就上
    開持卡取款15萬元這件事，跟你聯繫叫你去取款的人，是不
    是被告或黃○岐其中1人，還是有其他人？）當天還有一個鄭
    ○良，他們3人我不記得是哪一個」等語（原審訴字第32號卷
    二第244至247頁）。
　㈢證人鄭○良於原審少年法庭訊問時陳稱:黃○岐說有賺錢的方法
    ，叫我去領錢，後面變成跟阿嬤拿卡，到現場我有問是誰要
    拿卡給我，黃○岐叫我直接跟阿嬤拿，我有說怎麼變成直接
    跟被害人拿，他就說直接去跟他拿就好等語(原審107年度少
    調字第680號卷二第166頁)。
　㈣綜上，審酌黃○岐上開指訴係被告要其找「撿錢」之車手，其
    即找林○翰、鄭○良共同為本案犯行乙節，僅黃○岐單一指訴
    ，並無其他補強證據佐證，以擔保其所述為真實。而證人林
    ○翰、鄭○良上開證述，至多僅能證明僅能證明黃○岐找其等
    擔任車手，或與被告等人共犯本案之事實，尚難據此作為黃
    ○岐證述之補強證據。參諸全案卷證資料，並無符合組織犯
    罪條例規定具有證據能力之證據，可資證明被告有招募少年
    鄭○良、林○翰加入犯罪組織之行為。從而，黃○岐之上開指
    訴，欠缺有利之補強證據，無從遽為不利於被告之認定。是
    檢察官此部分起訴事實不能證明，本應為無罪之諭知，惟此
    部分若成立犯罪，依起訴意旨，與被告前揭經論罪科刑之事
    實欄一㈡部分，為一罪關係，爰不另為無罪之諭知。
據上論斷，應依刑事訴訟法第368條、第369條第1項前段、第364
條、第299條第1項前段、第300條，判決如主文。
本案經檢察官陳傳宗到庭執行職務。
中　　華　　民　　國　　111 　年　　11　　月　　16　　日
                    刑事第二庭  審判長法　官 遲中慧
                                      法　官 邱筱涵
                                      法　官 顧正德
以上正本證明與原本無異。
如不服本判決，應於收受送達後20日內向本院提出上訴書狀，其
未敘述上訴之理由者並得於提起上訴後20日內向本院補提理由書
（均須按他造當事人之人數附繕本）「切勿逕送上級法院」。
                                      書記官 莊佳鈴
中　　華　　民　　國　　111 　年　　11　　月　　16　　日
附錄：本案論罪科刑法條　　　　　　　　　　　　　　　　　
中華民國刑法第339條之4第1項
犯第339條詐欺罪而有下列情形之一者，處1年以上7年以下有期
徒刑，得併科100萬元以下罰金：
一、冒用政府機關或公務員名義犯之。
二、三人以上共同犯之。
三、以廣播電視、電子通訊、網際網路或其他媒體等傳播工具，
    對公眾散布而犯之。
中華民國刑法第339條之2第1項
意圖為自己或第三人不法之所有，以不正方法由自動付款設備取
得他人之物者，處三年以下有期徒刑、拘役或三十萬元以下罰金
。
組織犯罪防制條例第3條第1項
發起、主持、操縱或指揮犯罪組織者，處3年以上10年以下有期
徒刑，得併科新臺幣1億元以下罰金；參與者，處6月以上5年以
下有期徒刑，得併科新臺幣1千萬元以下罰金。但參與情節輕微
者，得減輕或免除其刑。具公務員或經選舉產生之公職人員之身
分，犯前項之罪者，加重其刑至二分之一。
組織犯罪防制條例第4條第1項
招募他人加入犯罪組織者，處6月以上5年以下有期徒刑，得併科
新臺幣1千萬元以下罰金。
洗錢防制法第2條
本法所稱洗錢，指下列行為：
一、意圖掩飾或隱匿特定犯罪所得來源，或使他人逃避刑事追訴
    ，而移轉或變更特定犯罪所得。
二、掩飾或隱匿特定犯罪所得之本質、來源、去向、所在、所有
    權、處分權或其他權益者。
三、收受、持有或使用他人之特定犯罪所得。
《洗錢防制法第14條第1項》
有第二條各款所列洗錢行為者，處7年以下有期徒刑，併科新臺
幣5百萬元以下罰金。
　
附表一：
編號 告訴人 詐騙時間 詐騙時間及方法 匯款時間 匯入帳戶 匯款金額新臺幣(下同) 提領、交付時間/金額 提領車手/ 收集款項之收水 證據 宣告刑 1 己○○ （起訴） 107年4月23日上午10時許 本案詐欺集團某成員假冒己○○友人撥打電話佯稱有急用，需要借款云云，致己○○陷於錯誤，依其指示匯款。 107年4月24日下午2時57分許 第一銀行旗山分行 000-00000000000號帳戶 18萬元 107年4月24日下午3時38分許至4月25日凌晨0時45分許，提領9次，共計18萬元。 車手： 蔡承畯 ⑴告訴人己○○之警詢指訴（偵字第14160號卷第31至33頁） ⑵己○○之網路銀行轉帳明細、臺北市政府警察局士林分局社子派出所受理詐騙帳戶通報警示簡便格式表及內政部警政署反詐騙案件紀錄表等(偵字第14160號卷第29頁，偵字第14992號卷第51、59頁) ⑶自動提款機監視錄影畫面翻拍照片16張(偵字第14160號卷第43至45頁) ⑷第一銀行帳戶開戶資料及交易明細(偵字第14160號卷第85至114頁) 蔡丞畯犯三人以上共同詐欺取財罪，處有期徒刑壹年肆月。 2 丙○○ （起訴） 107年4月25日上午10時許 本案詐欺集團某成員假冒丙○○友人撥打電話佯稱有急用，需要借款云云，致丙○○陷於錯誤，依其指示匯款。 107年4月25日上午11時41分許 同上 3萬元 107年4月25日中午12時24、25分許，提領2次，共計3萬元。 車手： 蔡承畯 ⑴告訴人丙○○之警詢指訴（偵字第14992號卷第37至39頁） ⑵丙○○之存摺內頁交易明細及內政部警政署反詐騙諮詢專線紀錄表(偵字第14992號卷第33至35、45頁) ⑶自動提款機監視錄影畫面翻拍照片16張(偵字第14160號卷第46至47頁，原審訴字第32號卷二第157至159頁) ⑷第一銀行帳戶開戶資料及交易明細(偵字第14160號卷第85至114頁) 蔡丞畯犯三人以上共同詐欺取財罪，處有期徒刑壹年貳月。 3 丁○○ （起訴） 107年4月25日上午11時許 本案詐欺集團某成員假冒丁○○友人撥打電話佯稱有急用，需要借款云云，致丁○○陷於錯誤，依其指示匯款。 107年4月27日下午1時27分許 合作金庫銀行臺南分行0000000000000號帳戶 5萬元 107年4月27日下午2時29分許至31分許，提領3次，共計5萬元。 車手： 蔡承畯 ⑴告訴人丁○○之警詢指訴（偵字第14160號卷第39至41頁） ⑵丁○○之新北市政府警察局林口分局林口派出所受理詐騙帳戶通報警示簡便格式表等件(偵字第14160號卷第37頁) ⑶自動提款機監視錄影畫面翻拍照片16張(偵字第14160號卷第47至48頁) ⑷合作金庫銀行帳戶開戶資料及交易明細(偵字第14160號卷第129至138頁)  蔡丞畯犯三人以上共同詐欺取財罪，處有期徒刑壹年貳月。 4 乙○○ （107年度少年偵字第107號追加起訴）  107年7月27日上午10時許 本案詐欺集團某成員假冒檢察官名義撥打電話佯稱其與詐欺集團勾結，涉有詐欺犯罪嫌疑云云，致乙○○陷於錯誤，依其要求於電話中洩漏提款卡密碼，並依其指示，於107年7月27日上午10時40分許，在臺北市○○區○○街000巷0弄00號前，由鄭○良依黃○岐之指示，交付偽造之「台灣台北地檢署監管科收據」之偽造公文書予乙○○，乙○○則將其所有富邦銀行帳戶之提款卡交予少年鄭○良。       107年7月27日上午11時15分許至12時5分許，提領6次；107年7月28日凌晨1時48分許至7月30日上午9時54分許，提領17次，共計52萬元。 車手： 少年林○翰 少年王○玄 少年鄭○良  收水： 蔡承畯 ⑴告訴人乙○○之警詢指訴（少連偵字第107號卷第21至27頁、201至207頁） ⑵乙○○之富邦銀行帳戶存摺內頁交易明細及內政部警政署反詐騙諮詢專線紀錄表、臺北市政府警察局信義分局福德街派出所受理刑事案件報案三聯單、受理各類案件紀錄表、受理詐騙帳戶通報警示簡便格式表（少他卷第59至61頁，少連偵字第107號卷第49至55頁) ⑶少年林○翰於警詢、原審之證述(少調字第47號卷第14至19頁，原審訴字第32號卷二第244至248頁) ⑷少年王○玄於警詢之供述(少連偵字第107號卷第33至35、38至41、191至195頁) ⑸少年鄭○良於警詢之供述(少連偵字第107號卷第175至176頁) ⑹少年劉○緯於警詢之供述(少連偵字第107號卷第183至187頁） ⑺少年黃○岐於警詢、偵訊及原審之證述(少連偵字第107號卷第135至137、236頁，原審訴字第32號卷二第232至237頁) ⑻監視錄影畫面翻拍照片57張(少他字第28號卷第89至123頁) ⑼偽造之「台灣台北地檢署監管科收據」影本（少連偵字第107號卷第67頁） ⑽合作金庫銀行帳戶開戶資料及交易明細(偵字第14160號卷第129至138頁) 蔡丞畯成年人與少年共同犯三人以上共同詐欺取財罪，處有期徒刑壹年陸月。 5 甲○○ （108年度少連偵字第106號追加起訴）  107年8月7日9時30分許 本案詐欺集團某成員分別假冒中華電信客服人員及「吳文正檢察官」等名義，撥打電話向甲○○佯稱其涉及洗錢、擄車勒贖、恐嚇取材等罪名，必須繳納42萬5000元當作保證金云云，致其陷於錯誤，依指示於107年8月7日15時40分許，在苗栗縣○○鄉○○路000號「統一便利超商」旁之空地，由王○玄依指示交付傳真偽造之「臺灣臺北地方法院檢察署刑事傳票」之公文書予甲○○，甲○○則將裝有42萬5000元及臺灣銀行提款卡（含密碼）之牛皮紙袋交付予王○玄。    107年8月7日15時40分許交付現金42萬5000元及臺灣銀行提款卡1張。 車手： 少年王○玄  收水： 蔡承畯       ⑴告訴人甲○○於警詢之指訴（少連偵字第39號卷第15至17頁） ⑵甲○○之臺灣銀行存摺封面與交易明細(少連偵字第39號卷第23至24頁) ⑶王○玄於本院之證述(本院卷第285至292頁、第393至397頁）  ⑷偽造之「臺灣臺北地方法院檢察署刑事傳票」影本（少連偵字第39號卷第18至19頁）  ⑸內政部警政署刑事警察局鑑定書、王○玄之指紋卡片（少連偵字第39號卷第20至22頁反面）   蔡丞畯成年人與少年共同犯三人以上共同詐欺取財罪，處有期徒刑壹年伍月。 

附表二、
編號 告訴人 被害人遭詐騙帳戶 交易日期 交易時間 交易金額 提款地址 提款地點 車手 1 乙○○ 000000000000000 0000000 11:15至11:16 20,005 臺北市○○區○○路000巷0號 全家便利超商 林○翰 2 乙○○ 000000000000000 0000000  20,005    3 乙○○ 000000000000000 0000000  20,005    4 乙○○ 000000000000000 0000000 不詳 50,000 臺北市○○區○○○路0段000號 富邦銀行永春分行 林○翰 5 乙○○ 000000000000000 0000000 不詳 30,000    6 乙○○ 000000000000000 0000000 12:05 10,005 臺北市○○區○○街000巷00號 統一超商 林○翰 7 乙○○ 000000000000000 0000000 01:48:30 20,005 臺北市○○區○○街000號 ＯＫ台北撫遠店 王○玄 8 乙○○ 000000000000000 0000000 01:49:39 20,005  臺北市○○區○○街000號 ＯＫ台北撫遠店 王○玄 9 乙○○ 000000000000000 0000000 01:50:36 20,005  臺北市○○區○○街000號 ＯＫ台北撫遠店 王○玄 10 乙○○ 000000000000000 0000000 01:53:23 20,005  臺北市○○區○○街000巷00號 萊爾富超商-北市松遠店 王○玄 11 乙○○ 000000000000000 0000000 01:53:59 20,005  臺北市○○區○○街000巷00號 萊爾富超商-北市松遠店 王○玄 12 乙○○ 000000000000000 0000000 01:54:34 20,005  臺北市○○區○○街000巷00號 萊爾富超商-北市松遠店 王○玄 13 乙○○ 000000000000000 0000000 01:55:16 20,005  臺北市○○區○○街000巷00號 萊爾富超商-北市松遠店 王○玄 14 乙○○ 000000000000000 0000000 01:58:27 10,005  臺北市○○區○○街000號 ＯＫ台北撫遠店 王○玄 15 乙○○ 000000000000000 0000000 10:34:29 20,005  臺北市○○區○○路000號 三軍總醫院(松山分院) 王○玄 16 乙○○ 000000000000000 0000000 10:38:00 20,005  臺北市○○區○○里○○路000號 全家超商-松醫店 王○玄 17 乙○○ 000000000000000 0000000 10:38:48 20,005  臺北市○○區○○里○○路000號 全家超商-松醫店 王○玄 18 乙○○ 000000000000000 0000000 10:43:49 20,005  臺北市○○區○○○路0段00號 統一東光 王○玄 19 乙○○ 000000000000000 0000000 10:45:00 20,005  臺北市○○區○○○路0段00號 統一東光 王○玄 20 乙○○ 000000000000000 0000000 10:48:00 20,005  臺北市○○區○○○路0段00○00號 萊爾富北市寶德店 王○玄 21 乙○○ 000000000000000 0000000 10:51:05 20,005  臺北市○○區○○○路0段00號 萊爾富北市松華店 王○玄 22 乙○○ 000000000000000 0000000 10:57:31 10,005  臺北市○○區○○○路0段000號 中崙分行 王○玄 23 乙○○ 000000000000000 0000000 09:53至09:54 20,005 臺北市○○區○○街00○0號 全家便利商店 王○玄 24 乙○○ 000000000000000 0000000  20,005    25 乙○○ 000000000000000 0000000  20,005    26 乙○○ 000000000000000 0000000  10,005        小計 520,120    

附表三：
物品名稱 數量 備註 AMAZING行動電話 1支 含IMEI:000000000000000號SIM卡壹枚